臺灣屏東地方法院刑事判決　　　　　　　　　　　　　　九十三年度訴字第九四號
　　公　訴　人　臺灣屏東地方法院檢察署檢察官
　　被　　　告　甲○○
右列被告因違反槍砲彈藥刀械管制條例案件，經檢察官提起公訴（九十二年度偵字第
五三四二號），本院判決如左：
     主  文
甲○○未經許可，寄藏其他可發射子彈具有殺傷力之改造手槍，處有期徒刑壹年貳月
，併科罰金新臺幣玖萬元，罰金如易服勞役，以新臺幣玖佰元即銀元佰元折算壹日
。扣案之仿ＷＡＬＴＨＥＲ廠ＰＰＫ＼Ｓ型半自動手槍製造之玩具手槍換裝土造金屬
槍管而成之改造手槍壹支（含彈匣壹個，槍枝管制編號：0000000000號）
及直徑約９ｍｍ金屬彈頭之土造子彈玖顆，均沒收。
    事  實
一、甲○○明知可射發子彈具有殺傷力之改造手槍及具有殺傷力之子彈，均屬槍砲彈
    藥刀械管制條例列管之槍砲，未經許可不得寄藏，竟於民國九十二年十月二十九
    日凌晨一時許，受姓名「廖敏隆」、年籍不詳之成年男子委託，代為保管可發射
    子彈具有殺傷力之仿ＷＡＬＴＨＥＲ廠ＰＰＫ＼Ｓ型半自動手槍製造之玩具手槍
    換裝土造金屬槍管而成之改造手槍一支（含彈匣一個，槍枝管制編號：0000
    000000號）及均具有殺傷力，直徑約９ｍｍ金屬彈頭之土造子彈十三顆，
    將之藏放於停放在屏東市○○路一八五之一號前之車號四八五六─ＦＣ自小客車
    上，及屏東市○○路一八二號之住處內，而未經許可無故寄藏上開具有殺傷力可
    發射子彈之改造手槍及具有殺傷力之子彈。嗣於同日二十時二十分許，分別為警
    於上開自小客車內及屏東市○○路一八二號之住處查獲，並扣得前述改造手槍一
    支、土造子彈十三顆（經鑑驗試射一顆）及空彈殼一發。
二、案經屏東縣警察局屏東分局報請臺灣屏東地方法院檢察署檢察官偵查起訴。
    理  由
一、右揭事實，業據被告甲○○於本院審理中坦承不諱，並有搜索扣押筆錄、扣押物
    品目錄表與查獲照片二幀在卷足憑，及上開改造手槍一支（含彈匣一個）、土造
    子彈十三顆扣案足資佐證。而扣案之改造手槍、子彈經送內政部警政署刑事警察
    局鑑驗結果，(一)送鑑改造手槍認係仿ＷＡＬＴＨＥＲ廠ＰＰＫ＼Ｓ型半自動手槍
    製造之玩具手槍換裝土造金屬槍管而成之改造手槍，機械性能良好，可擊發適用
    之子彈，認具殺傷力。(二)送鑑子彈十三顆，具直徑約９ｍｍ金屬彈頭之土造子彈
    ，經採樣四顆試射，一顆可擊發，認具殺傷力。三顆無法擊發，認不具殺傷力。
    另未經採樣試射之九顆子彈，經送法務部調查局檢驗結果，認彈殼內有底火另填
    裝制式槍彈使用之發射火藥等組成，依其組合結構，認能擊發，配合適當槍枝試
    射，具有殺傷力等情，有內政部警政署刑事警察局九十三年一月十六日刑鑑字第
    ０九二０二一七三三九號槍彈鑑定書及法務部調查局九十三年四月八日調科參字
    第０九三００一三四六一０號、九十三年五月四日調科參字第０九三００一一七
    三七六０號鑑定通知書在卷可稽（偵查卷第十四頁至第十九頁、本院卷第三七頁
    、第四三頁），經核被告之自白與事實相符，自可採為認定事實之依據。綜上論
    述，本件事證明確，被告犯行應堪認定。
二、按槍砲彈藥刀械管制條例所謂之「寄藏」，係指受他人之委託代為保管，其保管
    之本身所為之「持有」，既係「寄藏」之當然結果，法律上自宜僅就「寄藏」行
    為為包括之評價，不應另就「持有」予以論罪（最高法院七十四年台上字第三四
    ００號判例意旨參照），是核被告所為，係犯槍砲彈藥刀械管制條例第十一條第
    四項之未經許可寄藏可發射子彈具有殺傷力之改造手槍罪及同條例第十二條第四
    項之未經許可寄藏子彈罪。公訴意旨認被告所為係犯槍砲彈藥刀械管制條例第十
    一條第四項之未經許可持有可發射子彈具有殺傷力之改造手槍罪及同條例第十二
    條第四項之未經許可持有子彈罪，容有未洽，惟起訴之基本社會事實既屬同一，
    起訴法條應予變更。被告以一行為同時寄藏可發射子彈具有殺傷力之改造手槍及
    子彈，係一行為觸犯數罪名，為想像競合犯，應從一重之未經許可寄藏可發射子
    彈具有殺傷力之改造手槍罪處斷。爰審酌被告未經許可寄藏上開改造手槍及子彈
    ，危害社會治安甚鉅，本不宜輕縱，惟念其並未持以犯罪，惡性尚非嚴重，誤交
    損友，且犯罪後坦承犯行，態度良好等一切情狀，量處如主文所示之刑，並就罰
    金部分諭知易服勞役之折算標準。至扣案之仿ＷＡＬＴＨＥＲ廠ＰＰＫ＼Ｓ型半
    自動手槍製造之玩具手槍換裝土造金屬槍管而成之改造手槍一支（含彈匣一個，
    槍枝管制編號：0000000000號），直徑約９ｍｍ金屬彈頭之土造子彈
    九顆，均具有殺傷力，已如前述，係屬違禁物，均應依刑法第三十八條第一項第
    一款規定宣告沒收。至(一)其餘扣案之直徑約９ｍｍ金屬彈頭之土造子彈四顆，其
    中一顆，於鑑驗時經試射完畢，所餘彈殼已無殺傷力，其他三顆則無法擊發，無
    殺傷力；(二)空彈殼一發，無殺傷力，均非屬違禁物，爰不予沒收，附此敘明。
據上論結，應依刑事訴訟法第二百九十九條第一項前段、第三百條、第二百七十三條
之一第一項，槍砲彈藥刀械管制條例第十一條第四項、第十二條第四項，刑法第十一
條前段、第五十五條、第四十二條第二項、第三十八條第一項第一款，罰金罰鍰提高
標準條例第二條，現行法規所定貨幣單位折算新臺幣條例第二條，判決如主文。
本案經檢察官何克昌到庭執行職務。
中      華      民      國      九十三      年      六      月    十    日
                                      臺灣屏東地方法院刑事第三庭
                                          法  官   柯雅惠
右正本證明與原本無異。
如不服本判決應於收受本判決送達後十日內向本院提出上訴書狀，其未敘述上訴理由
者，並得於提起上訴後十日內向本院補提理由書狀（均須按他造當事人之人數附繕本
 ）「切勿逕送上級法院」
                                          書記官   葉祝君
中      華      民      國      九十三      年      六      月    十    日
附錄本判決論罪法條：
槍砲彈藥刀械管制條例第十一條
未經許可，製造、販賣或運輸第四條第一項第一款所稱其他可發射金屬或
子彈具有殺傷力之各式槍砲者，處五年以上有期徒刑，併科新臺幣一千萬
元以下罰金。
未經許可，轉讓、出租或出借前項所列槍砲者，處三年以上十年以下有期
徒刑，併科新臺幣七百萬元以下罰金。
意圖供自己或他人犯罪之用，而犯前二項之罪者，處無期徒刑或七年以上
有期徒刑，併科新臺幣一千萬元以下罰金。
未經許可，持有、寄藏或意圖販賣而陳列第一項所列槍砲者，處一年以上
七年以下有期徒刑，併科新臺幣七百萬元以下罰金。
第一項至第三項之未遂犯罰之。
槍砲彈藥刀械管制條例第十二條
未經許可，製造、販賣或運輸子彈者，處一年以上七年以下有期徒刑，併
科新台幣五百萬元以下罰金。
未經許可，轉讓、出租或出借子彈者，處六月以上五年以下有期徒刑，併
科新台幣三百萬元以下罰金。
意圖供自己或他人犯罪之用，而犯前二項之罪者，處三年以上十年以下有
期徒刑，併科新台幣七百萬元以下罰金。
未經許可，持有、寄藏或意圖販賣而陳列子彈者，處五年以下有期徒刑，
併科新台幣三百萬元以下罰金。
第一項至第三項之未遂犯罰之。
